臺灣苗栗地方法院宣示判決筆錄　　　　　100年度易字第494號
公　訴　人　臺灣苗栗地方法院檢察署檢察官
被　　　告　鍾揚智
選任辯護人　劉正穆律師
　　　　　　徐宏澤律師
上列被告因竊盜等案件（起訴案號：100 年度偵字第2620號），
本院於中華民國100 年7 月11日下午4 時，在本院第3 法庭宣示
判決，出席職員如下：
　　　　　　　　審判長法　官　楊清益
　　　　　　　　　　　書記官　蕭雅文
　　　　　　　　　　　通　譯　曾于容
法官起立朗讀判決主文、犯罪事實要旨、處罰條文、附記事項，
及告以上訴限制、期間並提出上訴狀之法院，且諭知記載其內容
：
一、主  文：
鍾揚智：
    (一)共同犯行使偽造特種文書罪，處有期徒刑貳月；偽造之
      1603-NA 號車牌2面沒收。
    (二)共同犯行使偽造特種文書罪，處有期徒刑貳月；偽造之
      2292-NT 號車牌2面沒收。
    (三)共同犯竊盜罪，處有期徒刑柒月。
    (四)共同犯竊盜罪，處有期徒刑肆月。
    (五)共同犯竊盜罪，處有期徒刑柒月。
    (六)共同犯竊盜罪，處有期徒刑肆月。
  主刑部分應執行有期徒刑貳年；從刑部分併予執行。
二、犯罪事實要旨：
    鍾揚智與其父親鍾清松（另案偵審）基於意圖為自己不法所
    有之犯意聯絡，謀議竊取收贓集團要求之鈴木廠牌之自用小
    客車後，拆解自小客車內之重要零件，售予收贓集團。乃推
    由鍾揚智於民國100 年4 、5 月間分別輪流：
  (一)接續使用偽造之1603-NA 號車牌2面；及
  (二)接續使用偽造之2292-NT 號車牌2面，
    換掛在其本人所有之自用小客車上（原車號為0317-ZD ）或
    竊來之自小客車，而鍾揚智、鍾清松2 人以共乘換掛車牌之
    車輛外出行竊，以逃避警方追查，共同為下列竊盜行為：
  (三)於同年4 月28日3 時許，在新竹市○○路567 巷56號路旁竊
    取莊鴻志所有之車號0217-TW 日本鈴木1490cc自用小客車，
    並拆解車內之左安全氣囊、右安全氣囊、行車電腦、音響、
    晶片鎖共價值約新臺幣（下同）8 萬9000元之零件賣給收贓
    集團。
  (四)於同月29日3 時許，在新竹市○○路某工地旁竊取鄭香岷所
    管有之車號0510-PM 日本鈴木1490cc自小客車（登記車主為
    其母黃鳳娥），並拆解左安全氣囊、右安全氣囊、行車電腦
    、音響、晶片鎖（價值同上）賣給收贓集團（本罪合於自首
    減刑規定）。
  (五)於同月30日2 時40分許，在苗栗縣苗栗市○○路195 號旁巷
    內竊取洪瑜鎂管有（登記車主為其母粘秀雪）之車號3952-S
    H 日本鈴木1490cc自小客車，並拆解車內之左安全氣囊、右
    安全氣囊、行車電腦、音響、晶片鎖（價值同上）賣給收贓
    集團。
  (六)於同年5 月2 日2 時10分許，在新竹縣竹北市○○路755 巷
    9 弄、8 弄路口路邊，竊取李亞叡所有之車號2481-VY 日本
    鈴木CRV1998cc 自小客車，並拆解車內之左安全氣囊、右安
    全氣囊（含電腦）、行車電腦、引爆線圈（安全氣囊）、撞
    擊感應器、廠牌NEC 五合一音響整組、電視面版、倒車顯影
    器、咖啡色LV側背包、工具組、李亞叡之行車執照等，將價
    值約10萬5,250 元之零件賣給收贓集團（本罪合於自首減刑
    之規定）。
    嗣於同年5 月4 日2 時許，鍾揚智與鍾清松駕駛車號0317-Z
    D 號自用小客車至後龍鎮灣寶里2 鄰山區，由鍾清松將上開
    竊取之車號2481-VY 自小客車換掛偽造之車號2292-NT 車牌
    ，由鍾揚智將偽造之車號1603-NA 車牌換掛在其本人所有之
    車號0317-ZD 號自小客車上，由鍾清松駕駛換掛車號2292-N
    T 車牌之自小客車與鍾揚智駕駛換掛車號1603-NA 車牌之自
    小客車一同前往頭份鎮。嗣於同日4 時30分許行經苗栗縣國
    道3 號公路香山交流道與竹南鎮○○路口時，為警攔截查獲
    ，並扣得車號1603-NA 車牌2 面，惟鍾清松則趁隙逃逸。
三、處罰條文：
    刑法第212條、第216條，第320 條第1 項。
四、協商判決除有刑事訴訟法第455 條之4 第1 項第1 款於本訊
    問程序終結前，被告撤銷協商合意或檢察官撤回協商聲請者
    ；第2 款被告協商之意思非出於自由意志者；第4 款被告所
    犯之罪非第455 條之2 第1 項所定得以協商判決者；第6 款
    被告有其他較重之裁判上一罪之犯罪事實者；第7 款法院認
    應諭知免刑或免訴、不受理者情形之一，及違反同條第2 項
    「法院應於協商合意範圍內為判決；法院為協商判決所科之
    刑，以宣告緩刑或2 年以下有期徒刑、拘役或罰金為限」之
    規定者外，不得上訴。
五、如有前項得上訴之情形，若不服本件判決，得自收受判決筆
    錄送達之日起10日內，向本院提出上訴書狀，上訴於第二審
    法院。
中    華    民    國  100     年    7     月    11    日
                  臺灣苗栗地方法院刑事第二庭
                            書記官  蕭雅文
                      審判長法  官  楊清益
以上正本證明與原本無異。
                            書記官  蕭雅文
中    華    民    國   100    年    7     月    11    日
附記本案論罪科刑之法條全文：
中華民國刑法第212條
（偽造變造特種文書罪）
偽造、變造護照、旅券、免許證、特許證及關於品行、能力服務
或其他相類之證書、介紹書，足以生損害於公眾或他人者，處 1
年以下有期徒刑、拘役或 3 百元以下罰金。
中華民國刑法第216條
（行使偽造變造或登載不實之文書罪）
行使第 210 條至第 215 條之文書者，依偽造、變造文書或登載
不實事項或使登載不實事項之規定處斷。
中華民國刑法第320條
（普通竊盜罪、竊佔罪）
意圖為自己或第三人不法之所有，而竊取他人之動產者，為竊盜
罪，處5  年以下有期徒刑、拘役或 5 百元以下罰金。
意圖為自己或第三人不法之利益，而竊佔他人之不動產者，依前
項之規定處斷。
前二項之未遂犯罰之。